---
params:
  type: pdf
  var: mpg
  bins: 5
title: Samlerapport
subtitle: en eksempelrapport fra rapRegTemplate
author: Rapporteket
userFullName: Tore Tester
registryName: SKDE
reglogo: '`r system.file("logo.png", package = "rapRegTemplate")`'
regtext: '`r readLines(system.file("shortDescription.txt", package = "rapRegTemplate"))`'
date: '`r format(Sys.time(), "%d. %B %Y")`'
abstract: Om rapporten trenger et sammendrag kan det settes inn her
---

```{r setup, include=FALSE}
library(knitr)
library(kableExtra)
library(rapbase)
knitr::opts_chunk$set(echo = FALSE)
```


# Samlerapport
Dette er eksempel på en samlerapport som er egnet til å kombinere presentasjon
av dynamisk tekst, tabeller og figurer. Samlerapporter kan vises i selve
Rapporeket, lastes ned eller sendes (rutinemessig) per epost til de som ønsker
det.


## Eksempel på dynamisk tekst
Idag, `r format(Sys.Date(), "%A %d. %b %Y")` er det
`r as.numeric(format(Sys.Date(), "%j"))` dager siden nyttår.


## Eksempel på tabell
Tabell \@ref(tab:eksTab) under er fin, og illustrerer poenget.

```{r eksTab}
dt <- mtcars[1:6, ][params$var]
cap <- paste("Eksempeltabell som viser variabelen", params$var, "fra mtcars.")

rapbase::mst(tab = dt, type = params$type, cap = cap)

```


## Eksempel på figur
Samlerapporter kan også inneholde figurer basert på data slik som vist i Figur \@ref(fig:eksFig).

```{r eksFig, echo=FALSE, out.width="80%", fig.cap=paste("Eksempelfigur som viser frekvensfordelingen av", params$var, "fra mtcars.")}
f <- rapRegTemplate::makeSimpleHist(df = mtcars, var = params$var, bins = params$bins, makeTable = FALSE)
```
